臺灣臺中地方法院刑事判決　
110年度訴字第969號
公  訴  人  臺灣臺中地方檢察署檢察官
被      告  張逸傑


上列被告因偽造文書案件，經檢察官提起公訴（109年度偵字第3
3076號），本院判決如下：
    主    文
張逸傑犯如附表一所示之罪，各處如附表一所示之刑及沒收。
    犯罪事實
一、張逸傑於民國108年12月12日前之某時，在臺中市豐原區之
    住處內，取得其姊張舒淳之國民身分證、全民健康保險卡（
    下稱張舒淳雙證件）後，明知未取得張舒淳之同意或授權申
    辦行動電話門號，竟分別為下列犯行：
　㈠同時基於行使偽造私文書及意圖為自己不法所有之詐欺取財
    犯意，於108年12月12日晚上某時許，持張舒淳雙證件及於
    不詳時、地委由不知情刻印店人員偽刻之「張舒淳」印章1
    枚（下稱系爭印章），偕同不知情之好友林郁翰前往臺中市
    南區復興路2段聯網科技3C通訊門市，向林郁翰友人即不知
    情之通訊行人員劉秉坤表示：其胞姊張舒淳須申辦門號，惟
    其積欠電信費用故無法擔任申辦門號之代理人，欲委由劉秉
    坤擔任代理人等語，並交付張舒淳雙證件及系爭印章取信於
    劉秉坤。劉秉坤見狀不疑有他，遂答應張逸傑之請託，隨即
    前往臺中市○區○○路0段000號1樓之遠傳電信股份有限公司（
    下稱遠傳電信）復興愛買門市，以張舒淳代理人之身分代為
    填寫如附表二編號1所示文件（未偽造張舒淳之署押），並
    將張舒淳雙證件及系爭印章交付不知情之門市人員，由該門
    市人員於如附表二編號1所示文件上蓋章，而形成「張舒淳
    」之印文，偽以表示張舒淳同意由劉秉坤擔任代理人並申辦
    門號0000000000號之意思，再將前揭文件交付遠傳電信復興
    愛買門市人員而行使之，致使該門市店員誤信張舒淳欲申辦
    該行動電話門號，因而陷於錯誤應允申請，據以交付如附表
    二編號1所示行動電話及門號晶片卡予劉秉坤收受，足生損
    害於張舒淳及遠傳電信對於行動電話門號申請之審核及管理
    之正確性，劉秉坤隨即將上述物品轉交予張逸傑收受，張逸
    傑因而詐得如附表二編號1所示行動電話及門號晶片卡。
　㈡同時基於行使偽造私文書、意圖為自己不法所有之詐欺取財
    及詐欺得利犯意，於109年1月2日某時，向不知情之林郁翰
    表示：因張舒淳要上班，時間上無法配合，欲拜託林郁翰尋
    人代辦門號等語，林郁翰遂找來其胞妹即不知情之林竹薇擔
    任張舒淳之代理人以協助申辦門號。張逸傑、林郁翰、林竹
    薇遂於同日下午前往臺中市○區○村○路000號遠傳電信美村南
    門市，由林竹薇於附表二編號2所示文件之代理人或受託人
    等欄位簽上「林竹薇」後，張逸傑即將張舒淳雙證件及系爭
    印章交付不知情之門市人員，由該門市人員於如附表二編號
    2所示文件上蓋章，而形成「張舒淳」之印文，偽以表示張
    舒淳同意由林竹薇擔任代理人並申辦門號0000000000、0000
    000000號之意思，再將前揭文件交付遠傳電信美村南門市人
    員而行使之，致使該門市店員誤信張舒淳欲申辦上述行動電
    話門號，因而陷於錯誤應允申請，據以交付如附表二編號2
    所示行動電話及門號晶片卡予張逸傑收受，並於同年1月起
    至同年7月16日止提供價值新臺幣（下同）13,148元之門號0
    000000000號電信服務，足生損害於張舒淳及遠傳電信對於
    行動電話門號申請之審核及管理之正確性。
　㈢同時基於行使偽造私文書及意圖為自己不法所有之詐欺取財
    犯意，於109年3月10日某時，向友人即不知情之呂宣岳表示
    ：其胞姊張舒淳因上班忙碌沒空自己申辦門號，惟其信用不
    佳故無法擔任申辦門號之代理人，欲委由呂宣岳擔任代理人
    等語。呂宣岳不疑有他而應允之，並於同日與張逸傑一同前
    往臺中市○○區○○路0段000號遠傳電信潭子中山門市，由呂宣
    岳以張舒淳代理人之身分代為填寫如附表二編號3所示文件
    （未偽造張舒淳之簽名或署押），張逸傑親自持系爭印章於
    如附表二編號3所示文件上蓋章，而形成「張舒淳」之印文
    ，偽以表示張舒淳同意由呂宣岳擔任代理人並申辦門號0000
    000000號之意思，再將前揭文件交付遠傳電信潭子中山門市
    人員而行使之，致使該門市店員誤信張舒淳欲申辦該行動電
    話門號，因而陷於錯誤應允申請，據以交付如附表二編號3
    所示行動電話及門號晶片卡予張逸傑收受，足生損害於張舒
    淳及遠傳電信對於行動電話門號申請之審核及管理之正確性
    。
　　嗣張舒淳於109年7月31日收受遠傳電信寄發前述電信費用之
    催收信函，始發覺遭盜辦上開行動電話門號，遂報警處理，
    因而循線查悉上情。　
二、案經張舒淳訴由臺中市政府警察局第三分局報告臺灣臺中地
    方檢察署檢察官偵查起訴。
    理    由
一、證據能力部分
  ㈠以下本案所引用被告以外之人於審判外之言詞或書面陳述，
    均經本院於審判時當庭直接提示而為合法調查，檢察官、被
    告張逸傑均同意作為證據（見本院卷第207頁），本院審酌
    前開證據作成或取得狀況，均無非法或不當取證之情事，亦
    無顯不可信情況，故認為適當而均得作為證據。是前開證據
    ，依刑事訴訟法第159 條之5 規定，均具有證據能力。
  ㈡除法律另有規定外，實施刑事訴訟程序之公務員因違背法定
    程序取得之證據，其有無證據能力之認定，應審酌人權保障
    及公共利益之均衡維護，刑事訴訟法第158 條之4 定有明文
    。本案所引用之非供述證據，並無證據證明係實施刑事訴訟
    程序之公務員違背法定程序所取得，且檢察官、被告均未表
    示無證據能力，自應認均具有證據能力。
二、認定犯罪事實所憑證據及理由
　　訊據被告固坦承認識證人劉秉坤、呂宣岳、另案被告即證人
    林郁翰，且曾於109年2月17日出監後向告訴人張舒淳借用張
    舒淳雙證件等情，惟矢口否認有何行使偽造私文書、詐欺取
    財或詐欺得利犯行，並辯稱：其未為本案犯行等語。經查：
　㈠被告為告訴人張舒淳胞弟。被告透過其多年好友即另案被告
    林郁翰認識證人劉秉坤，且被告與證人呂宣岳為朋友關係，
    證人林竹薇則為另案被告林郁翰之胞妹。告訴人張舒淳未刻
    印系爭印章，亦無同意或授權他人申辦前述4組遠傳電信門
    號。不知情之證人劉秉坤、林竹薇、呂宣岳於上開時、地，
    以告訴人張舒淳代理人名義，分別填寫或於附表二所示文件
    上簽名後，由前述遠傳電信門市人員或他人於前述文件上蓋
    印而形成「張舒淳」之印文，偽以表示告訴人張舒淳同意由
    證人劉秉坤、林竹薇、呂宣岳擔任代理人並申辦上述門號之
    意思，再由證人劉秉坤或他人將前揭文件交付遠傳電信各門
    市人員而行使之，致使各該門市店員誤信告訴人張舒淳欲申
    辦上述行動電話門號，因而陷於錯誤應允申請，據以交付如
    附表二所示行動電話、門號晶片卡或由遠傳電信提供前述價
    值之電信服務等情，為被告所不否認，並經告訴人張舒淳、
    另案被告林郁翰、證人劉秉坤、林竹薇、呂宣岳於警詢或偵
    訊中陳述或具結證述明確（見偵卷第45至57、63至69、227
    至237頁），且有遠傳電信法務催收函、如附表二所示文件
    、遠傳電信110年12月23日遠傳（發）字第11011202467號函
    文各1份附卷可參（見偵卷第71、137至197頁、本院卷第129
    至191頁），上開事實，堪以認定。
　㈡被告雖以前詞置辯，惟查：
　　⒈①證人劉秉坤於偵訊中具結證稱：當時被告與另案被告林郁
      翰一同至其上班之通訊行，被告對其表示：告訴人張舒淳
      為被告胞姊且告訴人張舒淳須申辦門號，但被告因積欠電
      信費用無法在遠傳電信申辦門號，欲請其代辦等語，並提
      出告訴人張舒淳雙證件。其當下向被告表示因為非本人申
      辦，若無印章即無法代辦，被告遂於同日晚上即交付告訴
      人張舒淳及系爭印章予其收受。其認為若非被告與告訴人
      張舒淳為家人，應當無法輕易取得本人雙證件和印章，且
      被告有預繳通話費8,000元，基於上情，其遂不疑有他，
      前往遠傳電信復興愛買門市代辦門號。該門號申請書上之
      資料由其填載，「張舒淳」印文部分則由門市人員蓋印。
      上開門號申辦完成後，其取得如附表二編號1所示行動電
      話及門號晶片卡，被告並將該行動電話以約2萬元價格販
      售予其工作之通訊行，其則將行動電話價金及門號晶片卡
      交付予被告收受。另案被告林郁翰當時僅係陪同被告前來
      通訊行而已，其上述代辦門號事宜均係針對被告等語（見
      偵卷第231至237頁）。②證人林竹薇於警詢陳述及偵訊中
      具結證述：其胞兄即另案被告林郁翰向其表示：告訴人張
      舒淳在忙而無法自行申辦門號，欲請其協助等語。其答應
      後，被告及另案被告林郁翰與其相約至遠傳電信門市處理
      代辦門號事宜。其於附表二編號2所示文件代理人或受託
      人等欄位簽上「林竹薇」後，即先行離去，不清楚文件上
      「張舒淳」印文係由何人蓋印等語（見偵卷第53至54、23
      1至237頁）。③證人呂宣岳於警詢陳稱及偵訊中具結證述
      ：其與被告係在廟會場合認識的。被告於109年3月10日向
      其表示，因被告之胞姊即告訴人張舒淳很忙，沒空自行申
      辦門號，但被告信用不佳無法代辦，欲請其協助代辦。被
      告與另案被告林郁翰當天即駕車搭載其前往遠傳電信潭子
      中山門市代辦門號，其於如附表二編號3所示文件上代理
      人或受託人、申請人欄位書寫「呂宣岳」、「呂宣岳代張
      舒淳」，被告則提供告訴人張舒淳雙證件及系爭印章並蓋
      印文。於前述申辦門號完畢後，被告拿到如附表二編號3
      所示行動電話及門號卡，其並無任何獲利等語（見偵卷第
      55至57、231至237頁）。爰審酌證人劉秉坤、林竹薇、呂
      宣岳就關於受何人委託擔任告訴人張舒淳上揭門號代辦人
      之主要情節，證述內容具體詳細，並有如附表二所示文件
      各1份附卷可證（見偵卷第137至197頁）；再參以卷附前
      述門號之申請文件內，皆有告訴人張舒淳雙證件影本乙節
      ，有申辦留存之證件影本資料4份附卷可證（見偵卷第151
      、163、179、193頁），而證人劉秉坤、林竹薇、呂宣岳
      均與告訴人張舒淳間互不相識乙節，業經告訴人張舒淳於
      警詢陳述及偵訊中具結證述明確（見偵卷第63至69、231
      至237頁），則於向遠傳電信申辦上述門號所檢附告訴人
      張舒淳雙證件，係由與告訴人張舒淳熟識或有親屬關係之
      被告所提供，核與事理常情無違，是證人劉秉坤、林竹薇
      、呂宣岳上開證述尚屬有據。且上開證人亦與被告無何細
      故恩怨，業經被告於本院審理時供述在卷（見本院卷第21
      2至214頁），其等應無甘冒刑事訴追危險，故意設詞陷害
      被告之必要，是證人劉秉坤、林竹薇、呂宣岳前揭證述應
      具有相當可信性。
　　⒉另案被告林郁翰於警詢及偵訊中陳稱：其與被告為朋友關
      係。其亦認識告訴人張舒淳。①其與被告曾於108年12月間
      一起到通訊行找其友人證人劉秉坤，委請證人劉秉坤前往
      遠傳電信復興愛買門市代辦門號，並將告訴人張舒淳雙證
      件及系爭印章交付予證人劉秉坤。當日有拿到如附表二編
      號1所示行動電話及門號晶片卡，該行動電話由證人劉秉
      坤工作之通訊行收購，價金、門號晶片卡均由被告收走。
      ②之後，被告於109年1月間向其表示：告訴人張舒淳要申
      辦門號，須找人代辦等語，其曾詢問被告為何不由告訴人
      張舒淳自己申辦即可，被告對其表示：因為告訴人張舒淳
      要上班沒空等語。其因積欠遠傳電信費用，無法擔任代辦
      人，才委託其胞妹即證人林竹薇幫忙。證人林竹薇僅負責
      於附表二編號2所示文件簽名「林竹薇」，被告則提供告
      訴人張舒淳雙證件及系爭印章予門市人員，並由門市人員
      持系爭印章蓋印。被告於申辦當天即109年1月2日取得如
      附表二編號2所示行動電話及門號晶片卡，其並無獲得任
      何好處。③至於證人呂宣岳於109年3月10日在遠傳電信潭
      子中山門市代辦門號部分，其僅係單純陪同被告而已，都
      是由被告負責向證人呂宣岳說明，其不認識證人呂宣岳。
      被告當天有取得如附表二編號3所示行動電話及門號晶片
      卡等語（見偵卷第45至49、227至237頁）。爰審酌另案被
      告林郁翰就本案代辦門號之主要情節，所述內容具體詳細
      且無重大背離常理之處，核與證人劉秉坤、林竹薇、呂宣
      岳前開證述情節互核相符，堪信屬實。另佐以證人即告訴
      人張舒淳於警詢陳述及偵訊中具結證稱：其所有之國民身
      分證及全民健康保險卡並無遺失，只會借給家人而已。被
      告前曾透過母親或直接向其借用前述證件使用等語（見偵
      卷第63至69、231至237頁），被告亦不否認曾於109年2月
      17日出監後某日向告訴人張舒淳借用張舒淳雙證件等情（
      見本院卷第214頁），此與另案被告林郁翰上開所述由被
      告提供告訴人張舒淳雙證件等情節相合，益徵另案被告林
      郁翰所述非虛。又被告與另案被告林郁翰為同居多年好友
      ，關係頗佳乙節，業據被告於本院審理時供述在卷（見本
      院卷第213頁），則被告與另案被告林郁翰間並無任何仇
      隙，應無設詞誣陷或虛構事實陷害被告之動機，益徵另案
      被告林郁翰上開陳述屬實。
　　⒊綜合上情相互勾稽，被告確於未得告訴人張舒淳授權或同
      意之情形下，委請不知情之刻印業者偽刻系爭印章，並利
      用證人劉秉坤、林竹薇、呂宣岳對被告或另案被告林郁翰
      之信任，委託證人劉秉坤、林竹薇、呂宣岳擔任告訴人張
      舒淳之電信門號申辦代理人，復由被告親自或由遠傳電信
      門市人員於附表二所示文件持系爭印章蓋印，為上開申辦
      門號行為，且因而取得如附表二所示行動電話、門號晶片
      卡及電信服務等情，堪以認定。被告辯稱本案非其所為等
      語，不足採信。
　㈢被告上開所為，均足生損害於告訴人張舒淳個人權益及遠傳
    電信對行動電話門號申請之審核及管理之正確性。
　㈣綜上所述，被告所辯與上開客觀事證不符，委無足採。本案
    事證明確，被告上開犯行均堪認定，各應依法論科。
三、論罪科刑部分
  ㈠按刑法第339條第1、2項分別規定詐欺取財罪及詐欺得利罪，
    前者之行為客體係指財物，後者則指取得債權、免除債務、
    延期履行債務或提供勞務等財物以外之財產上不法利益（最
    高法院86年度台上字第3534號判決意旨參照）。被告使用犯
    罪事實欄㈡所示門號0000000000號，因而詐得使用電信服務
    之不法利益，核屬刑法第339條第2項之詐欺得利行為。
  ㈡核被告就犯罪事實欄㈠㈢部分所為，均係犯刑法第216條、第2
    10條之行使偽造私文書罪、刑法第339條第1項之詐欺取財罪
    ；另就犯罪事實欄㈡部分所為，係犯刑法第216條、第210條
    之行使偽造私文書罪、刑法第339條第1項之詐欺取財罪、刑
    法第339條第2項之詐欺得利罪。
  ㈢按上訴人偽造私文書持以誣告，其偽造印章係屬偽造私文書
    之預備行為，偽造印文、署押，則屬偽造私文書行為之一部
    ，此項偽造私文書之低度行為，雖均應吸收於行使之高度行
    為之內，不另構成罪名，但行使偽造私文書既為犯誣告罪之
    方法，即非無刑法第55條之適用（最高法院30年度上字第 3
    232號判決要旨）。被告利用不知情之刻印店人員偽刻「張
    舒淳」印章，並利用不知情之遠傳電信門市人員或被告親自
    於附表二所示文件上偽蓋告訴人張舒淳之印文，分別為偽造
    私文書之預備、部分行為；又被告分別偽造私文書之低度行
    為，各應為其行使偽造私文書之高度行為所吸收，不另論罪
    。被告於犯罪事實欄㈠㈡部分，先後數次偽蓋「張舒淳」印
    章偽造如附表二編號1、2所示文件而申辦門號行為，均係基
    於一犯意，於密切接近之時、地接續為之，其侵害法益相同
    ，依一般社會健全觀念難以分離而為單獨評價，係基於單一
    犯意接續所為，各應論以接續犯。
  ㈤被告利用不知情之刻印店人員偽造「張舒淳」之印章1枚，及
    分別利用不知情之證人劉秉坤、林竹薇、呂宣岳、遠傳電信
    復興愛買門市、美村南門市人員為前述偽造私文書行為，均
    為間接正犯。
  ㈥被告就犯罪事實欄㈠㈡㈢所示上開各罪間，其間有實行行為局
    部同一之情形，且被告犯罪目的單一，均為想像競合犯，各
    應依刑法第55條規定，均從一重論以行使偽造私文書罪處斷
    。
  ㈦被告所犯上開各罪，在時間差距上可以分開，且犯意各別，
    行為互異，在刑法評價上各具獨立性，應分論併罰。
  ㈧被告就犯罪事實欄㈠㈡㈢所示詐欺取財或詐欺得利部分，雖未
    據檢察官提起公訴，惟各該部分犯行與檢察官起訴經本院論
    罪之行使偽造私文書犯行部分有想像競合犯之裁判上一罪關
    係，自均為起訴效力所及，應由本院併予審理。
  ㈨被告前因詐欺案件，經本院104年度易字第1041號判決判處有
    期徒刑3月確定，並於105年1月27日易科罰金執行完畢等情
    ，有臺灣高等法院被告前案紀錄表1份在卷可參（見本院卷
    第67至73頁），其於上開有期徒刑執行完畢後5年內故意再
    犯本案有期徒刑以上之各罪，均為累犯。審酌被告前因故意
    犯罪經徒刑執行完畢，理應產生警惕作用，竟於前案執行完
    畢後再犯本案各罪，足認其刑罰反應力薄弱，考量被告上開
    犯罪情節，無應量處最低法定刑，否則有違罪刑相當原則，
    暨有因無法適用刑法第59條酌量減輕其刑之規定，致其人身
    自由遭受過苛侵害之情形，自無司法院釋字第775號解釋之
    適用。爰依刑法第47條第1項規定及司法院釋字第775號解釋
    文，均依法加重其刑。
  ㈩爰以行為人之責任為基礎，審酌被告未得其胞姊即告訴人張
    舒淳之同意或授權，偽刻系爭印章並冒用告訴人張舒淳名義
    分別申辦上開門號，因而詐得如附表二所示行動電話、門號
    晶片卡或使用電信服務之利益，導致告訴人張舒淳蒙受遭追
    討電信費用之風險，並損及遠傳電信對於門號申請人資料管
    理之正確性，所為實屬不該；又考量被告否認犯行、未賠償
    告訴人張舒淳或被害人遠傳電信損失之犯後態度，兼衡被告
    之智識程度、生活狀況（見本院卷第214頁）等一切情狀，
    分別量處如主文所示之刑，並均諭知易科罰金之折算標準。
  按關於數罪併罰之案件，如能俟被告所犯數罪全部確定後，
    於執行時，始由該案犯罪事實最後判決之法院所對應之檢察
    署檢察官，聲請該法院裁定之，無庸於每一個案判決時定其
    應執行刑，則依此所為之定刑，不但能保障被告（受刑人）
    之聽審權，符合正當法律程序，更可提升刑罰之可預測性，
    減少不必要之重複裁判，避免違反一事不再理原則情事之發
    生（最高法院110年度台抗大字第489號刑事大法庭裁定意旨
    參照）。依上開說明，本院就被告所犯本案數罪，爰不予併
    定其應執行刑，嗣就其所犯數罪全部確定後，再由檢察官依
    法聲請法院裁定應執行刑，以保障被告權益及符合正當法律
    程序要求。
四、沒收部分
　㈠偽造之印章、印文或署押，不問屬於犯人與否，沒收之，刑
    法第219條定有明文。被告於附表二所示文件，利用不知情
    之門市人員或親自蓋用偽造之「張舒淳」印章而偽造「張舒
    淳」之印文，均應依刑法第219條規定，不問屬於犯人與否
    ，均宣告沒收。又被告利用不知情之刻印業者偽造之「張舒
    淳」印章1枚，雖未扣案，但無證據證明已滅失，亦應依刑
    法第219條規定，不問屬於犯人與否，併予諭知宣告沒收。
　㈡犯罪所得，屬於犯罪行為人者，沒收之。但有特別規定者，
    依其規定。前二項之沒收，於全部或一部不能沒收或不宜執
    行沒收時，追徵其價額，刑法第38條之1第1項、第3項分別
    定有明文。經查，被告為犯罪事實欄㈠㈡㈢所示犯行，分別詐
    得如附表二編號1至3「詐得財物或利益」所示行動電話、門
    號晶片卡或電信服務利益，業經認定如前，均未扣案，爰依
    刑法第38條之1第1項、第3項宣告沒收，於全部或一部不能
    沒收或不宜執行沒收時，追徵其價額。
　㈢就被告前述宣告多數沒收，依刑法第40條之2第1項規定併執
    行之。
　㈣被告偽造如附表二「文件名稱（含證據出處）」欄所示各該
    偽造私文書，業已交付予遠傳電信收執，已非屬被告所有，
    爰不就該等偽造私文書諭知沒收。
　㈤按刑法第217 條所稱之「偽造署押」，係指行為人冒用本人
    名義在文件上簽名或為民法第3 條第3 項所稱指印之類似簽
    名之行為者而言，如果僅在空白文書之姓名欄，書寫他人之
    姓名，其作用係識別人稱之用，而無簽名或類似與簽名有同
    一效力之行為者，即非該條所稱之署押，既非署押，即不生
    同法第219 條不問屬於犯人與否沒收之問題（最高法院98年
    度台上字第1809號判決意旨參照）。查附表二編號1至3所示
    「遠傳行動電話門號/代表號服務代辦委託書」頁首「立書
    人：委託人」欄之「張舒淳」印文，僅在識別契約當事人之
    用，並非表示本人簽名之意，尚不生偽造署押、印文問題，
    爰不予宣告沒收。
　㈥又如附表二編號3所示「行動寬頻業務服務申請書」、「行動
    電話號碼可攜服務申請書」、「銷售確認單」之「申請人簽
    章欄」所載「呂宣岳代張舒淳」部分，係由不知情之證人呂
    宣岳所書立而用以說明係由證人呂宣岳代告訴人張舒淳申辦
    門號之意，該部分則非屬署押而不在沒收之列，附此敘明。
據上論斷，應依刑事訴訟法第299條第1項前段，刑法第216條、
第210條、第339條第1項、第2項、第55條前段、第47條第1項、
第41條第1項、第219條、第38條之1第1項前段、第3項、第40條
之2第1項，刑法施行法第1條之1第1項，判決如主文。
本案經檢察官郭明嵐提起公訴，檢察官林卓儀到庭執行職務。
中　　華　　民　　國　　111 　年　　2 　　月　　15　　日
                  刑事第五庭  審判長法  官  唐中興
                                    法  官  黃世誠
                                    法  官  李怡真
以上正本證明與原本無異。
如不服本判決應於收受送達後20日內向本院提出上訴書狀，並應
敘述具體理由；其未敘述上訴之理由者，應於上訴期間屆滿後20
日內向本院補提理由書（均須按他造當事人之人數附繕本）「切
勿逕送上級法院」。
告訴人或被害人如不服判決，應備理由具狀向檢察官請求上訴，
上訴期間之計算，以檢察官收受判決正本之日起算。
　　　　                            書記官  林怡君
中　　華　　民　　國　　111 　年　　2 　　月　　16　　日
附錄本案論罪科刑法條全文：
中華民國刑法第216條
行使第210條至第215條之文書者，依偽造、變造文書或登載不實
事項或使登載不實事項之規定處斷。

中華民國刑法第210條
（偽造變造私文書罪）
偽造、變造私文書，足以生損害於公眾或他人者，處5年以下有
期徒刑。

中華民國刑法第339條
（普通詐欺罪）
意圖為自己或第三人不法之所有，以詐術使人將本人或第三人之
物交付者，處5年以下有期徒刑、拘役或科或併科50萬元以下罰
金。
以前項方法得財產上不法之利益或使第三人得之者，亦同。
前二項之未遂犯罰之。
附表一：
編號 犯罪事實 主文  備註   罪名及宣告刑 沒收  1 犯罪事實㈠ 張逸傑犯行使偽造私文書罪，累犯，處有期徒刑伍月，如易科罰金，以新臺幣壹仟元折算壹日。 未扣案偽造之「張舒淳」印章壹枚、如附表二編號1「偽造印文」欄所示偽造印文均沒收；未扣案犯罪所得即如附表二編號1「詐得財物或利益」欄所示之物沒收，於全部或一部不能沒收或不宜執行沒收時，追徵其價額。 即如起訴書犯罪事實欄㈠所示 2 犯罪事實㈡ 張逸傑犯行使偽造私文書罪，累犯，處有期徒刑陸月，如易科罰金，以新臺幣壹仟元折算壹日。 未扣案偽造之「張舒淳」印章壹枚、如附表二編號2「偽造印文」欄所示偽造印文均沒收；未扣案犯罪所得即如附表二編號2「詐得財物或利益」欄所示之物沒收，於全部或一部不能沒收或不宜執行沒收時，追徵其價額。 即如起訴書犯罪事實欄㈡所示 3 犯罪事實㈢ 張逸傑犯行使偽造私文書罪，累犯，處有期徒刑伍月，如易科罰金，以新臺幣壹仟元折算壹日。 未扣案偽造之「張舒淳」印章壹枚、如附表二編號3「偽造印文」欄所示偽造印文均沒收；未扣案犯罪所得即如附表二編號3「詐得財物或利益」欄所示之物沒收，於全部或一部不能沒收或不宜執行沒收時，追徵其價額。 即如起訴書犯罪事實欄㈢所示 

附表二：
編號 犯罪事實 文件名稱（含證據出處）  偽造印文 詐得財物或利益 備註 1 犯罪事實㈠ 行動寬頻業務服務申請書（偵卷第137-139頁）  申請人簽章欄「張舒淳」印文1枚 ⒈蘋果廠牌IPhone11 128G黃色行動電話1支 ⒉門號0000000000號晶片卡1張 ⒈左列偽造印文均沒收。 ⒉左列詐得之物均沒收，於全部或一部不能沒收或不宜執行沒收時，追徵其價額。   行動電話號碼可攜服務申請書（偵卷第141頁）  申請人簽章欄「張舒淳」印文1枚     遠傳行動電話門號/代表號服務代辦委託書（偵卷第143-145頁）  委託人（本人）欄「張舒淳」印文1枚     銷售確認單（偵卷第147-151頁）  申請人簽章欄「張舒淳」印文1枚   2 犯罪事實㈡ 門號 0000000000號 行動寬頻業務服務申請書（偵卷第153-155頁） 申請人簽章欄「張舒淳」印文1枚 ⒈紅米Note8T藍色行動電話1支 ⒉門號0000000000號晶片卡1張 ⒈左列偽造印文均沒收。 ⒉左列詐得之物及利益均沒收，於全部或一部不能沒收或不宜執行沒收時，追徵其價額。    遠傳行動電話門號/代表號服務代辦委託書（偵卷第157頁） 委託人（本人）欄「張舒淳」印文1枚      銷售確認單（偵卷第159-163頁） 申請人簽章欄「張舒淳」印文1枚     門號0000000000號 行動寬頻業務服務申請書（偵卷第165-167頁） 申請人簽章欄「張舒淳」印文1枚 ⒈紅米Note 8 Pro 藍色行動電話1支 ⒉門號0000000000號晶片卡1張 ⒊價值新臺幣13,148元電信費用之利益      行動電話號碼可攜服務申請書（偵卷第169-171頁） 申請人簽章欄「張舒淳」印文1枚      遠傳行動電話門號/代表號服務代辦委託書（偵卷第173頁） 委託人（本人）欄「張舒淳」印文1枚      銷售確認單（偵卷第175-179頁） 申請人簽章欄「張舒淳」印文1枚   3 犯罪事實㈢ 行動寬頻業務服務申請書（偵卷第181-183頁）  無 ⒈蘋果廠牌IPhone11 128G黑色行動電話1支 ⒉門號0000000000號晶片卡1張 ⒈左列偽造印文均沒收。 ⒉左列詐得之物均沒收，於全部或一部不能沒收或不宜執行沒收時，追徵其價額。    行動電話號碼可攜服務申請書（偵卷第185-187頁）  無     遠傳行動電話門號/代表號服務代辦委託書（偵卷第189頁）  委託人（本人）欄「張舒淳」印文1枚     銷售確認單（偵卷第191-197頁）  無